# 2023.4.4	meeting log

## Location/Time

* 西区研讨室
* 7:30—9:20

## What we do in this meeting

* 每个人介绍了自己近期的调研结果
* 初步搭好`research.md`的框架

## some questions

* 具体任务验证实时性	延迟体现在？ 具体是硬件还是软件
* 紧急避障任务验证实时性？
* 其他优化`ROS`实时性的方法？
* `DMA`技术的具体实现？(可行性报告)

## What will we do next?

* 初步定于周五晚上之前完成`research.md`的初稿
* 周五晚计划`polish`我们的`research.md`，后与老师进行进一步的讨论

